【裁判字號】    91,易緝,149
【裁判日期】    920818
【裁判案由】    竊盜
【裁判全文】
臺灣臺北地方法院刑事判決                        九十一年度易緝字第一四九號
    公  訴  人  臺灣臺北地方法院檢察署檢察官
    被      告  癸○○  男  四.
右列被告因竊盜案件，經檢察官提起公訴（九十年度偵字第一四二六號）及移送併辦
（臺灣板橋地方法院檢察署八十九年度偵字第二二八九五號、九十年度偵字第四一二
三號），本院判決如左：
    主  文
癸○○連續攜帶兇器竊盜，處有期徒刑貳年貳月。
扣案如附表所示之物沒收。
    事  實
一、癸○○經營汽車材料行，不思以正當途徑獲取汽車零件，前曾於民國七十九年間
    因贓物罪，經臺灣板橋地方法院判處有期徒刑二年四月，臺灣高等法院撤銷改判
    有期徒刑一年二月確定，八十年十月二十六日執行完畢（不構成累犯），猶不知
    悔改，意圖為自己不法之所有，基於概括之犯意，連續於：
    （一）八十九年十月二十三日凌晨一時三十分許，在臺北縣泰山鄉○○街○段五
          一七號其住所樓下，會同由其所雇用之戊○○及經戊○○介紹甫由雲林縣
          北上而當場認識之林信誌，三人共同乘坐由癸○○所承租之ＤＺ－二六四
          二號自用小貨車外出後，因戊○○於中途先返回其居所，癸○○、林信誌
          即基於共同之犯意聯絡，於同日凌晨一時三十分許至五時許間之不詳時間
          ，共同駕駛上開ＤＺ－二六四二號自用小貨車，在臺北市○○○路○段三
          ００號前，以不詳之工具（無法證明為兇器），竊取庚○○所有，由其友
          人林功敏停放該處之ＤＷ－三０五三號自用小客車，得手後由林信誌單獨
          駕駛ＤＺ－二六四二號自用小貨車，癸○○則駕駛上開竊得之ＤＷ－三０
          五三號自用小客車，化名「錢先生」於臺北縣林口鄉○○路附近將該車交
          予辛○○，再運往臺北縣林口鄉○○路三十七號地下室汽車解體工廠，由
          甲○○、乙○○等人拆卸。惟因林信誌與癸○○失散，自其所駕駛之ＤＺ
          －二六四二號自用小貨車內意外跌落，於當日凌晨五時二十三分許，被發
          現陳屍於臺北縣林口鄉○○路、文化二路路上，且上開臺北縣林口鄉○○
          路三十七號之地下解體工廠於次日為警查獲，失竊之ＤＷ－二０五三號自
          用小客車亦被發現停放在該工廠內，始知上情。
    （二）八十九年十二月三十一日十四時三十分許，攜帶其所有內裝客觀上足為兇
          器之六角內扳手一把、十字起子三把、梅花扳手三把、剪刀一支、一字起
          子一把，以及萬能鑰匙一把之行李袋一只，在臺北市○○區○○路二段三
          十一號「臺北市立動物園」前公用停車格，竊取丙○○所有停置該處之車
          號Ａ八－一一０二號自用小客車（車內有玉飾七塊），得手後旋將之開至
          臺北市○○路六十四號前，將車上之玉飾五塊放在行李袋內，另兩塊則置
          於身上，並在該處動手拆卸車上之行車電腦、安全氣囊及車窗控制片等零
          件，旋於同日十五時許，為巡邏員警當場查獲，扣得癸○○所有供犯罪所
          用之上開行竊工具，在其身上並查獲玉飾兩片。
    （三）九十年二月十八日，癸○○與盧國榮共同基於犯意聯絡，乘坐盧國榮駕駛
          之ＩＭ－八八０七號自用小客車，攜帶不詳之工具（無法證明係兇器），
          於當日十二時許，行經臺北市○○路二四二號前，見停放於該處長世企業
          有限公司所有、丁○○駕駛之ＤＸ－二０四一號自用小客車車門未上鎖，
          鑰匙未取下，趁無人注意之際，由癸○○竊取該自用小客車，盧國榮則在
          旁把風，得手後旋由癸○○駕駛ＤＸ－二０四一號自用小客車，盧國榮駕
          駛ＩＭ－八八０七號自用小客車跟隨在後，同至關渡橋下停放，由癸○○
          以上開不詳之工具拆卸ＤＸ－二四一號車上之安全汽囊零件後，旋即將該
          車丟棄於上址，癸○○再乘坐盧國榮駕駛之ＩＭ－八八０七號自用小客車
          離去。嗣癸○○為恐遭查獲，遂要求盧國榮報警佯稱ＩＭ－八八０七號自
          用小客車被竊，惟經警尋線得知盧國榮所有上開車輛實際並未失竊，始悉
          前情。
二、案經臺北市政府警察局中山分局報請臺灣臺北地方法院檢察署檢察官偵查起訴及
    移送併辦。
    理  由
一、訊據被告癸○○矢口否認有右揭竊盜犯行，辯稱ＤＷ－三０五三號自用小客非其
    所竊取，伊與林信誌、戊○○僅外出喝酒，回家後始知林信誌死亡之消息；Ａ八
    －一一０二號自用小客車係案發當日下午一時許壬○○打電話通知伊，說有部出
    險車要拆，當時伊人在泰山鄉家中，與壬○○約在臺北市動物園前秀明路橋頭見
    面，壬○○以Ａ八－一一０二號自用小客車載伊到查獲地，並交付工具袋，告知
    將車上的安全氣囊和音響拆好後再打0000000000號行動電話給他，伊
    看到工具箱裡有一包玉，一時起了貪念拿了一塊；至於ＤＸ－二０四一號自用小
    客車伊有將之開走，但只是要駕駛兜風云云。
二、經查：
    （一）ＤＷ－二０五三號自用小客車因要驗車，由所有人庚○○之友人林功敏開
          回重慶北路住處附近停放，於八十九年十月二十三日上午七、八時發現被
          竊；Ａ八－一一０二號自用小客車於八十九年十二月三十一日下午約二、
          時許，在臺北市○○區○○路二段三十一號「臺北市立動物園」前公用停
          車格由所有人丙○○停放在該處遭竊，內有玉飾七塊；ＤＸ－二０四一號
          自用小客車於九十年二月十八日十五時許，由所有人丁○○駕駛停放在臺
          北市○○路二四二號前被竊等情，業經證人庚○○、丙○○、丁○○於偵
          查或本院審理時指訴綦詳，並有贓物認領保管單三紙在卷可稽。
    （二）被告於八十九年十月二十三日凌晨一時三十分許，在臺北縣泰山鄉○○街
          ○段五一七號其住所樓下，會同由其所雇用之戊○○及經戊○○介紹甫由
          雲林縣北上之林信誌，三人共同乘坐由癸○○所承租之ＤＺ－二六四二號
          自用小貨車外出，之後戊○○先行離去等情，業據證人戊○○於本院審理
          時證稱明確（見本院九十二年二月二十四日訊問筆錄）。又庚○○失竊之
          ＤＷ－三０三五號自用小客車與上開ＤＺ－二六四二號自用小貨車分別先
          後於八十九年十月二十三日凌晨五時十分二十五秒至二十七秒、同日凌晨
          五時十分三十三秒通過國道高速公路泰山收費站一節，有監視錄影帶翻拍
          照片五張附卷可參（見臺灣板橋地方法院檢察署八十九年度偵字第二二八
          九五號偵查卷第九十七頁、第九十八頁）；而ＤＺ－二六四二號自用小貨
          車於八十九年十月二十三日凌晨五時十分三十三秒通過國道高速公路泰山
          收費站時係由林信誌駕駛，復經證人林春嬅即林信誌之妻於警詢時陳述在
          卷（見同上偵查卷第九十六頁反面）；林信誌駕駛ＤＺ－二六四二號自用
          小貨車於八十九年十月二十三日凌晨五時二十三分許，在臺北縣林口鄉○○○路、八德路口發生事故死亡，亦有臺灣板橋地方法院檢察署八十九年
          度相字第一二三六號相驗卷宗足憑。是故由上開說明可知，被告與林信誌
          等人於前開時、地共同乘坐ＤＺ－二六四二號自用小貨車外出，戊○○離
          去後，卻僅由林信誌一人駕駛ＤＺ－二六四二號自用小貨車致發生事故死
          亡，且庚○○失竊之ＤＷ－三０三五號自用小客車與林信誌駕駛之ＤＺ－
          二六四二號自用小貨車幾乎同時於八十九年十月二十三日零晨五時十分左
          右通過泰山收費站，其中緣由為何，均啟人疑竇。本院觀之證人戊○○於
          本院審理經檢察官詰問當日為何介紹林信誌與被告認識並共同外出之原因
          時，證稱林信誌是幫癸○○偷車，且三人在車上癸○○有交待如果出事，
          不能把他供出來等語（見本院九十二年二月二十四日訊問筆錄），互核前
          開說明，佐以被告於八十九年間使用之行動電話為0000000000
          號一節，業據證人戊○○於警詢中陳述甚詳，而上開000000000
          0號行動電話，於八十九年十月二十三日當日凌晨二時許起，與臺北縣林
          口鄉○○路三十號地下室汽車解體工廠之老闆辛○○所使用之00000
          00000號行動電話相互間有頻繁之通話紀錄，亦有通聯紀錄在卷足稽
          ，辛○○於偵查中復陳稱被告即為八十九年十月二十三日凌晨五時多許，
          將ＤＷ－三０三五號自用小客車開往臺北縣林口鄉○○路附近交給伊解體
          之「錢先生」等詞（見上開偵查卷第二三九頁），而失竊之ＤＷ－三０五
          三號自用小客車於八十九年十月二十四日在臺北縣林口鄉○○路三十號地
          下室之汽車解體工廠中為警查獲，亦據辛○○陳述明確等情，足認ＤＷ－
          三０三五號自用小客車係由被告與林信誌共同竊取後，由被告駕駛ＤＷ－
          三０三五號自用小客車至臺北縣林口鄉交給辛○○等人拆卸，林信誌則自
          行駕駛ＤＺ－二六四二號自用小貨車，惟因林信誌甫由南部北上不熟悉路
          況以至發生事故死亡，故被告辯稱與林信誌僅外出飲酒云云，顯非可採。
    （三）被告自承於八十九年十二月三十一日十五時許，在臺北市○○路六十四號
          前，正以附表所示之工具拆卸Ａ八－一一０二號自用小客車零件時為警查
          獲之事實，雖辯稱該Ａ八－一一０二號自用小客車係壬○○交給伊拆卸云
          云，惟經公訴人函調被告使用之0000000000號行動電話通聯紀
          錄，該支電話於八十九年十二月三十一日十二時九分許至五十分許，雖曾
          與被告辯稱係壬○○使用之0000000000號行動電話有聯絡，惟
          自同日十二時五十分許至十四時二十四分許止，被告並未與000000
          0000號行動電話聯繫，且當時被告收、發其他通電話使用之基地台位
          置均在臺北縣板橋市，有通聯紀錄附卷可參，與被告辯稱在臺北縣泰山鄉
          家中接獲壬○○電話後始趕至現場云云，顯不相符。而本院再向臺灣大哥
          大股份有限公司函詢0000000000號行動電話用戶名稱，經該公
          司函覆為己○○，
          開
          申請使用該支行動電話一詞（見本院九十一年十月三十日訊問筆錄），被
          告所辯稱與其聯絡之壬○○之人，亦經本院多次傳喚、拘提均未到庭，有
          輛交給伊拆卸云云，應屬卸責之詞，不可採信。
    （四）再者，被告固辯稱ＤＸ－二０四一號自用小客車伊僅係開走兜風云云，然
          證人丁○○於警詢中已指稱該輛自用小客車於查獲時安全汽囊已遭拆卸等
          語（見臺灣板橋地方法院檢察署九十年度偵字第四一二三號偵查卷九十年
          二月十九日丁○○之警詢筆錄），與被告辯稱駕車單純兜風已不符合，再
          參酌盧國榮於案發後聽從被告之指示向警方報案偽稱其所有之ＩＭ－八八
          ０七號自用小客車遭竊一節，業經盧國榮證稱在卷，顯見被告係因前於八
          十九年十月二十三日與林信誌共同竊取ＤＷ－三０三五號自用小客車，遭
          國道公路泰山收費站監視器拍照查獲，因此懼怕再次遭拍照查獲故偽以盧
          國榮所有車輛已遭他人竊取而推免責任等情，堪認上開ＤＸ－二０四一號
          自用小客車應係被告與盧國榮共同竊取至明。
    （五）綜上所述，本件事證明確，被告犯行堪予認定，應依法論科。
三、核被告所為，係犯刑法第三百二十一條第一項第三款之攜帶兇器竊盜罪、同法第
    三百二十條第一項竊盜罪。被告就事實欄（一）、（三）部分與盧國榮、林信誌
    有犯意之聯絡及行為分擔，均為共同正犯。被告先後三次竊盜、加重竊盜犯行，
    均時間緊接，所犯構成要件相同之罪名，顯係基於概括之犯意為之，為連續犯，
    應論以一攜帶兇器竊盜罪處斷。爰審酌被告前有贓物前科之素行，犯罪後矢口否
    認態度，對被害人所生損害等一切情狀，茲量處如主文所示之刑。扣案如附表所
    示之物即六角內扳手一把、十字起子三把、梅花扳手三把、剪刀一支、一字起子
    一把、萬能鑰匙一把，被告雖否認為其所有，惟如前述，被告辯稱壬○○交付上
    開工具給伊之情節應為被告杜撰，本件查獲時被告持有上開工具，客觀上上開工
    具應即為被告所有，供犯罪所用之物，應依刑法第三十八條第一項第二款規定宣
    告沒收。
四、臺灣板橋地方法院檢察署八十九年度偵字第二二八九五號、九十年度偵字第四一
    二三號移送併辦部分即前開事實欄（一）、（三）部分，與本件已起訴有罪部分
    有連續犯之裁判上一罪關係，本院自得予以審酌。至於臺灣板橋地方法院檢察署
    九十年度偵字第一五０七六號移送併辦部分，依檢察官移送併辦意旨係指被告教
    唆乙○○連續竊取他人機車，此部分經本院傳喚、拘提乙○○均未到庭，有送達
    證書及拘提報告在卷足憑，證人即經乙○○介紹至臺北縣林口鄉○○路三十號地
    下室汽車解體工廠工作之甲○○於本院審理時證稱均是辛○○把車子開到林口，
    伊不知道來源，沒有聽過錢先生的男子，也沒有看過被告等語（見本院九十二年
    七月三十日訊問筆錄），本院再觀之乙○○之警詢筆錄係陳述「癸○○需要上述
    汽車零件就會打電話給我，我竊得汽車拆卸零件後，由我親自或交待甲○○、尤
    美滿、尤秋湖寄送該贓物零件至恆春永商貨運行託運，癸○○收到貨即匯款給我
    」等詞（見臺灣屏東地方法院檢察署九十年度偵字第五三六四號偵查卷第七頁反
    面），則上開移送併辦事實縱係屬實，被告所涉犯者，亦應係贓物罪嫌，而非竊
    盜罪嫌，與本件被告所犯之竊盜罪，並無裁判上一罪關係，應退回由檢察官另行
    偵辦，併此敘明。
據上論斷，應依刑事訴訟法第二百九十九條第一項前段，刑法第五十六條、第三百二
十一條第一項第三款、第三十八條第一項第二款，判決如主文。
本案經檢察官葉惠燕到庭執行職務
中      華      民      國    九十二    年      八      月    十八      日
                                      臺灣臺北地方法院刑事第八庭
                                          法  官  鄭  佾  瑩
附表：
一、六角內扳手壹把。
二、十字起子把。
三、梅花扳手把。
四、剪刀壹支。
五、一字起子壹把。
六、萬能鑰匙壹把。
右正本證明與原本無異。
如不服本判決，應於判決送達後十日內向本院提出上訴狀(應抄附繕本)。告訴人
或被害人如對於本判決不服者，應具備理由請求檢察官上訴，其上訴期間之計算
係以檢察官收受判決正本之日期為準。
                                          書記官  何  適  熹
中      華      民      國     九十二    年      十    月       七      日
附錄本案論罪科刑法條全文：
中華民國刑法第三百二十一條：
犯竊盜罪而有左列情形之一者，處六月以上五年以下有期徒刑：
一  於夜間侵入住宅或有人居住之建築物、船艦，或隱匿其內而犯之者。
二  毀越門扇、牆垣或其他安全設備而犯之者。
三  攜帶兇器而犯之者。
四  結夥三人以上而犯之者。
五  乘火災、水災或其他災害之際而犯之者。
六  在車站或埠頭而犯之者。
前項之未遂罰之。


司法院資訊處製作；財團法人民間司法改革基金會備份。
